【裁判字號】    98,交抗,2913
【裁判日期】    981224
【裁判案由】    違反道路交通管理處罰條例
【裁判全文】
臺灣高等法院交通事件裁定            98年度交抗字第2913號
抗  告  人  甲○○
上列抗告人因受處分人鄧文喜違反道路交通管理處罰條例案件，
不服臺灣桃園地方法院，中華民國98年11月20日所為裁定（98年
度交聲字第2946號），提起抗告，本院裁定如下：
    主  文
抗告駁回。
    理  由
一、原處分意旨略以：受處分人鄧文喜所有車號8883-KA 號之自
    用一般小客車，於98年8月23日2時12分許，經員警舉發有電
    系設備變更不申請臨時檢驗而行駛之違規事實，爰依道路交
    通管理處罰條例第18條第1 項、違反道路交通管理事件統一
    裁罰基準及處理細則第41條、第43條、第44條及第67條，裁
    處受處分人罰鍰新台幣3,600元整。
二、異議意旨略以：並無證據證明上開自用小客車子裝HID頭燈
    ，且車子已驗車等語。
三、原裁定意旨略以：本件原處分機關交通部公路總局新竹區監
    理所中壢監理站98年9月24日所為之壢監裁字第裁53-C00000
    000號裁決書，裁決之對象即受處分人為車牌號碼8883-KA自
    用一般小客車之車主鄧文喜，有該裁決書在卷可查，是以，
    如對於原處分機關所為之該裁決不服，自應由受處分人鄧文
    喜聲明異議。且該裁決書附註亦記載：「受處分人」不服處
    罰者，得於接到裁決書之翌日起20日內，以司法狀紙提出聲
    明異議等語甚明。然本件聲明異議之提起係以甲○○為聲明
    異議人，亦非以甲○○為鄧文喜之代理人聲明異議，然甲○
    ○既非裁決對象，自無由對該裁決聲明異議，從而，本件聲
    明異議不合法律上之程式且無從補正，應予駁回。
四、抗告意旨略以：抗告人係被開罰單的對象，為何抗告人不可
    聲明異議，且當場警方就把抗告人名字寫在受處分人欄位，
    抗告人既非受處分人，警方誤導讓抗告人以為是受處分人云
    云。
五、本院查：
  (一)按受處分人不服主管機關所為之處罰，得於接到裁決書之翌
    日起20日內，向管轄地方法院聲明異議，道路交通管理處罰
    條例第87條第1項定有明文。是得為聲明異議之主體，限於
    主管機關所處罰之受處分人，並不及於受處分人以外之他人
    。如非受處分人聲明異議，即難認其聲明異議合於法律上之
    程式，且此項程序之欠缺，亦無法補正，法院自不得受理而
    為實體之審查。其次，交通法庭認聲明異議不合法律上之程
    式，且無從補正者，應以裁定駁回之，道路交通案件處理辦
    法第18條亦規定甚明。
  (二)本件原處分機關所為壢監裁字第裁53-C00000000號裁決書，
    其裁決對象之受處分人係鄧文喜，並非抗告人甲○○，有該
    裁決書附卷可稽。而對於原處分機關之裁決不服者，自應以
    裁決書所列之裁決對象即受處分人作為聲明異議之主體，始
    為適法，惟抗告人所提本件聲明異議狀上之「聲請人」欄係
    載為抗告人，此有聲明異議狀在卷足憑，則抗告人顯係以其
    自身名義聲明異議，並非以其係受處分人鄧文喜之代理人名
    義為聲明異議，揆諸前揭說明，抗告人之異議顯然不合法律
    上之程式，且屬無從命為補正之事項，原審依法裁定駁回抗
    告人之聲明異議，經核並無不合。抗告人仍執前詞，指摘原
    裁定不當，為無理由，其抗告應予駁回。
據上論斷，應依道路交通管理處罰條例第89條、道路交通案件處
理辦法第26條，刑事訴訟法第411條前段，裁定如主文。
中    華    民    國    98    年    12    月    24    日
                  刑事第二十三庭審判長法  官  許宗和
                                      法  官  沈君玲
                                      法  官  林海祥
以上正本證明與原本無異。
不得再抗告。
                                      書記官  林淑貞
中    華    民    國    98    年    12    月    25    日


司法院資訊處製作；財團法人民間司法改革基金會備份。
